臺灣高雄地方法院刑事判決　　　　　　　　　　　　　九十年度易字第四四四三號
　　公　訴　人　臺灣高雄地方法院檢察署檢察官
　　被　　　告　丙○○
右列被告因竊盜案件，經檢察官提起公訴（九十年度偵字第二○九二一號），本院判
決如左：
    主  文
丙○○連續攜帶兇器竊盜，處有期徒刑捌月。
    事  實
一、丙○○基於意圖為自己不法所有之概括犯意，攜帶其父親傅新雨所有客觀上足致
    他人生命、身體危險之六角板手一把，連續於(1)民國九十年八月十四日上凌晨零
    時許（公訴人誤為九十年八月十六日上午十一時許），在高雄縣橋頭鄉○○村○○路九四號前，用上開六角板手竊取乙○○所有之車號ＯＷＥ─六一九號機車車
    牌一只，(2)復於九十年九月十二日凌晨二時許（公訴人誤為七時許），在高雄縣
    橋頭鄉○○村○○路七九號前，持上開板手將甲○○所有之車號ＯＧＸ─三五三
    號機車之車牌卸下，再以鑰匙竊取該部機車，得手後旋將鑰匙丟棄，並將ＯＷＥ
    ─六一九號車牌懸掛在前揭竊取甲○○之機車上騎用。嗣於九十年十一月五日二
    十一時二十分許，丙○○因另案為警依法實施搜索時，在高雄縣美濃鎮○○里○○路一三九巷六號住處，查獲前開車牌及機車（分別經乙○○之父陳國泰、甲○○之母李呂麗月領回），始悉上情。
二、案經高雄縣警察局旗山分局報請臺灣高雄地方法院檢察署檢察官偵查起訴。
    理  由
一、右述事實業據被告丙○○於警、偵訊時坦承不諱，核與被害人甲○○於本院中陳
    述：車號ＯＧＸ─三五三號機車是我所有，於九十年九月十二日停放在橋南路七
    九號前，早上起來發現機車失竊，警局通知我領回時機車已無車牌之情節相符，
    並經證人即乙○○之父陳國泰證稱：車號ＯＷＥ─六一九號機車是登記在乙○○
    名下，於九十年八月十六日上午十一時許，在橋頭路九四號前發現該車牌失竊等
    語屬實，復有扣押物品目錄表及贓物領據附卷可稽，是被告於竊取被害人乙○○
    之車牌及竊取被害人甲○○之機車時，均有攜帶六角板手前往乙情堪以認定。雖
    被告於本院審理時翻異前詞，辯稱：是用鑰匙偷機車，事後再持六角板手將車牌
    卸下云云，惟查被告係攜帶六角板手前往竊取機車，先用上開板手將車牌卸下，
    再拿鑰匙將車騎走乙情，已據被告於警訊中供陳屬實，而衡諸經驗法則，一般人
    於案發時之供述較少權衡利害得失或受他人之干預，較之事後翻異之詞為可信，
    除非有事證可證明被告事後更異之詞與事實相符或初供為虛偽外，自不得任意棄
    初供而不採，且被告為有完全識別能力之人，應知在警訊筆錄上簽名之效力，是
    被告於本院審理時空言否認前供，為無足採。本件罪証明確，被告罪行堪以認定
    。
二、按刑法第三百二十一條第一項第三款之攜帶兇器竊盜罪，係以行為人攜帶兇器竊
    盜為其加重條件，此所謂之兇器，其種類並無限制，凡客觀上足以對人之生命、
    身體、安全構成威脅，具有危險性之兇器均屬之，且祇須行竊時攜帶此種具有危
    險性之兇器為已足，並不以攜帶之初有行兇之意圖為必要，有最高法院七十九年
    台上字第五二五三號判例意旨可資參照。故本案被告所持用之六角板手乙支，雖
    係供其行竊之工具，然該支板手係屬金屬材質，且長約十公分左右，客觀上自足
    以對人之生命、身體、安全構成威脅，應為兇器之一種。是核被告事實欄編號(1)
    、(2)所為，均係犯刑法第三百二十一條第一項第三款之攜帶兇器竊盜罪。其先後
    二次犯行，時間緊接，罪名相同，顯係基於概括之犯意為之，為連續犯，爰依刑
    法第五十六條之規定，論以一罪，並加重其刑。審酌被告前有違反麻醉藥品管理
    條例之前科，素行不佳，且正值壯年，不以勞力換取所得，竟以偷竊方式滿足物
    慾，竊得之物為機車一部及車牌一只，犯後態度尚佳等一切情狀，量處如主文所
    示之刑，藉資懲儆。又六角板手一支未扣案，且為被告之父傅新雨所有之物，並
    非被告所有，業據被告自承在卷，本院自不得予以宣告沒收；而鑰匙一支亦未扣
    案，且經被告丟棄，為免執行之困難，本院亦不予以宣告沒收，附此說明。
據上論斷，應依刑事訴訟法第二百九十九條第一項前段，刑法第五十六條、第三百二
十一條第一項第三款，判決如主文。
中      華      民      國      九十一      年      三    月    二十五  日
                                  臺灣高雄地方法院刑事第四庭
                                        審判長法官    黃建榮
                                              法官    楊國祥
                                              法官    莊珮君
右正本證明與原本無異。
如不服本判決，應於判決送達後十日內，向本院提出上訴狀。
                                            書記官    王高山
中    華    民    國      九十一      年      三      月      二十五    日
